臺灣高等法院刑事判決　　　　　　　　　　　　九十年度重上更(三)字第二九二號
　　上　訴　人
　　即　被　告　壬○○
　　　　　　　　己○○
　　共　　　同
　　指定辯護人　本院甲○辯護人
　　上　訴　人
　　即　被　告　庚○○
　　選任辯護人　林富村
右上訴人因貪污治罪條例等案件，不服臺灣桃園地方法院八十四年度字第六三○號，
中華民國八十四年十二月八日第一審判決（起訴案號：臺灣桃園地方法院檢察署八十
四年度偵字第二五○五、二七五九、四七六三號）提起上訴，判決後，經最高法院第
三次發回，本院判決如左：
    主  文
原判決關於庚○○、壬○○、己○○部分均撤銷。
壬○○連續依據法令從事公務之人員，對於主管之事務直接圖利，處有期徒刑參年陸
月；褫奪公權參年。所得財物新台幣玖拾壹萬壹仟貳佰捌拾陸元，應予追繳沒收，如
全部或一部無法追繳時，以其財產抵償之。
己○○共同連續幫助納稅義務人以不正當方法逃漏稅捐，處有期徒刑壹年陸月。
庚○○無罪。
    事  實
一、丁○○(業經判決有期徒刑三年六月確定)、鍾國雄（原審審理中）分別為國營之
    中國石油股份有限公司（以下簡稱中油公司）台灣營業總處桃園營業處（以下簡
    稱桃園營業處）八德加油站之代理值班站長及站長，壬○○為桃園營業處大竹加
    油站之代理值班站長，均為依據法令從事公務之人員，且均為從事業務之人，而
    代理值班站長，並有指導同仁按規定開立統一發票，營業結束（或交班）後，負
    責統一發票之填整工作，及協助站長為統一發票之使用及空白率控制等職責，加
    油站統一發票之管理為其主管之事務。陳文郎、李建和分別係台北縣林口鄉○○
    路一六四號二樓廣榮營造工程有限公司（以下簡稱廣榮公司）負責人、工地監工
    ；賴廣田、曾華鏘（以上四人業經同案判刑一年六月，一年，均緩刑四年確定）
    分別係桃園市○○路一五一號宜誠營造股份有限公司（以下簡稱宜誠公司）負責
    人、工地監工；己○○則係向廣榮公司、宜誠公司承攬挖土工程之工人。己○○
    因承攬廣榮公司、宜誠公司之挖土工程，與該二公司工地監工李建和、曾華鏘熟
    識，嗣為求能繼續承攬廣榮、宜誠二公司之工作，乃亟思取得不實加油紀錄之統
    一發票交予該二公司，作為該二公司經營成本，憑向稅捐機關報稅以逃漏稅捐。
    適己○○與在八德加油站任代理值班站長之丁○○認識，交情甚篤，且丁○○曾
    因賭博陸續向其借款新台幣（下同）十餘萬元，尚積欠七、八萬元未清償，己○○乃央請丁○○登打不實之統一發票以供公司報稅之用，丁○○應允之，且為取
    得更多不實之統一發票，又分別央請八德加油站站長鍾國雄、大竹加油站代理值
    班站長壬○○等人，利用渠等二人在加油站值班職務上所主管顧客加油登打統一
    發票事務之機會，將顧客購油未索取之統一發票第三聯（存根聯）據實登打，另
    第一、二聯（收執聯、扣抵聯）則未登打，逕交丁○○登打不實金額，以持交己○○供作前開二公司報稅之用。旋丁○○分別與己○○、鍾國雄、壬○○明知廣
    榮公司、宜誠公司未在加油站加油，竟共同基於行使業務上登載不實文書（統一
    發票）及幫助他人逃漏稅捐之概括犯意，自民國（下同）八十一年二月間起，至
    同年十二月間止，由鍾國雄、壬○○將渠等二人前開主管統一發票空白之第一、
    二聯，其中鍾國雄在八德加油站交付統一發票約一、二十張，壬○○在大竹加油
    站交付統一發票十二張，先後分次交予丁○○收受，再由丁○○將前開空白統一
    發票，併同其在八德加油站代理值班站長職務上所主管顧客加油須登打統一發票
    之事務，將顧客購油未索取之統一發票第一、二聯空白統一發票（共計四百五十
    五張），及丁○○前往大園加油站訪友之際趁機竊取之空白統一發票一百七十一
    張，予以收集後，先後多次在其業務上之制作上開統一發票第一、二聯買受人欄
    上，分別登打廣榮公司統一編號00000000號，宜誠公司統一編號000
    00000號，及油品、數量、金額等不實事項，再按月集中，在八德加油站或
    桃園縣龜山鄉○○○街四八號二樓己○○住處，交付己○○，其按月製交發票所
    載金額累計如附表一所示（有關統一發票登載不實之發票號碼、登載日期、買受
    人、油品、數量、金額等，詳見法務部調查局台北市調查處一、二卷）。己○○
    收受前項不實發票後，即分別在台北縣林口鄉嘉寶村排水工程工地交付予廣榮公
    司股東兼監工李建和，及在桃園縣龜山鄉垃圾掩埋場交付予宜誠公司監工曾華鏘
    ，各約七、八次。嗣李建和、曾華鏘分別明知廣榮公司、宜誠公司並未實際加油
    支付價金，竟各基於行使登載不實文書（統一發票）及幫助他人逃漏稅捐之概括
    犯意，將己○○交付虛列之統一發票再分別轉交廣榮公司、宜誠公司之會計人員
    ，而廣榮公司負責人陳文郎（原審誤植賴廣田）、宜誠公司負責人賴廣田（原審
    誤植陳文郎）明知渠等二公司並無前開虛列發票之交易紀錄，竟亦分別基於行使
    登載不實文書（統一發票）及為納稅義務人逃漏稅捐之概括犯意，將前開虛列統
    一發票委由不知情之各該公司會計人員，於該期間每二個月一次，將前開統一發
    票作為各該公司之進項憑證，扣抵營業成本，廣榮公司部分計扣抵營業成本三百
    六十一萬九千五百三十二元（起訴書誤為三百八十萬零五百元），宜誠公司部分
    計扣抵營業成本三百四十九萬零二百八十五元（起訴書誤為五百三十五萬三千二
    百元），其後分別持向台北縣、桃園縣稅捐稽徵處、財政部台灣省北區國稅局台
    北縣分局申報行使，各為廣榮公司及宜誠公司先後逃漏如附表二所示之營業稅及
    營利事業所得稅，足生損害於中油公司業務之管理及稅捐機關之稅收。丁○○、
    壬○○、己○○於偵查中自白其犯行。
二、乙○○係桃園縣觀音鄉草漯村一二九之二號泉有企業有限公司（以下簡稱泉有公
    司）之負責人及同縣觀音鄉草漯村一八九之二一號五樓之一巨邦營造有限公司（
    以下簡稱巨邦公司，負責人為劉邦貴）之股東，林怡君係桃園縣大園鄉○○路四
    三九號金東霖企業有限公司（以下簡稱金東霖公司），二人均為稅捐稽徵法上之
    納稅義務人（乙○○、林怡君均經另案判決罪刑確定）。壬○○於前開時間應丁○○之央請，將顧客購油未索取之統一發票第一、二聯（收執聯、扣抵聯）空白
    撕下，交予丁○○登打不實金額等事項，以供廣榮及宜誠公司報稅之用後，復承
    續前開行使業務上登載不實文書（統一發票）、幫助他人逃漏稅捐及圖利他人之
    概括犯意，藉同一方式販售不實發票以圖謀己利，竟向乙○○稱有剩餘油單統一
    發票可按面額百分之五出售供作泉有公司及巨邦公司報稅等語，乙○○應允之，
    壬○○即自八十一年三月間起至八十四年一月間止，明知將其所主管顧客購油未
    索取之統一發票空白之第一、二聯（共計五百八十九張），先後多次其業務上制
    作之統一發票第一、二聯買受人欄分別登打泉有公司統一編號00000000
    號，或巨邦公司統一編號00000000號，及油品、數量、金額等不實事項
    ，係屬違背法令之行為，仍按月集中各該發票後，在桃園縣大園鄉大竹國中附近
    交付乙○○，乙○○即分別交給泉有公司或巨邦公司不知情之會計人員，作為公
    司進項憑證扣抵營業成本，憑向稅捐機關報稅以逃漏稅捐，致使泉有公司及巨邦
    公司分別逃漏如附表二所示之營業稅及營利事業所得稅，足生損害於中油公司業
    務之管理及稅捐機關之稅收，壬○○則向乙○○收取五十四萬二千零六十六元之
    不法利益。其後乙○○將上情告知金東霖公司負責人林怡君，經林怡君首肯後，
    乙○○即與壬○○共同基於圖利、行使業務上登載不實文書（統一發票）及幫助
    他人逃漏稅捐之概括犯意聯絡，自八十三年一月間起至同年十二月間止，先由乙○○將金東霖公司統一編號00000000號轉知壬○○，再由壬○○利用職
    務上值班時主管顧客加油登打收銀機統一發票之事務，以同上方式，連續在其業
    務上制作之統一發票第一、二聯，共計四百五十九張，虛列金東霖公司之編號及
    加油站名稱、油品、數量、金額及交易日期等不實之加油紀錄，另登打與該第一
    、二聯金額不符似正常交易之第三聯存根聯留存以便檢查，按月集中上開虛列統
    一發票第一、二聯，並於每二個月底將發票總面額及應支付百分之五之價金數額
    ，事先以電話告知乙○○，經乙○○將應給付之價額轉知林怡君後，壬○○乃依
    約在桃園縣大園鄉大竹國中附近交付上開統一發票予乙○○，並收取林怡君託乙○○所轉交用以購買統一發票之現金，乙○○再將收受之前開虛列發票，至桃園
    縣大園鄉○○路林怡君住處附近，轉交予林怡君。林怡君明知該公司並無前開虛
    列發票之交易紀錄，竟亦基於行使登載不實文書（統一發票）及逃漏稅捐之概括
    犯意，連續將前開虛列統一發票交由不知情之公司會計人員，作為公司之進項憑
    證扣抵營業成本共計七百三十八萬四千六百四十六元，持向桃園縣稅捐稽徵處虛
    報營業稅而行使，致使金東霖公司逃漏如附表二所示之營業稅及營利事業所得稅
    ，足生損害於中油公司業務之管理及稅捐機關之稅收。壬○○則向林怡君收取三
    十六萬九千二百二十元之不法利益。（有關統一發票登載不實之發票號碼、登載
    日期、買受人、油品、數量、金額等，詳見法務部調查局台北市調查處一、二卷
    )
三、案經法務部調查局桃園縣調查站、法務部調查局台北市調查處移送台灣桃園地方
    法院檢察署檢察官偵查起訴及移送併案審理。
    理  由
一、被告壬○○於本院更二審前均坦承交付前開發票予丁○○及乙○○等情，惟否認
    有為自己或第三人圖取不法利益之犯意，並辯稱：伊所交付丁○○之十二張發票
    ，關於金額、日期係丁○○自行利用其他收銀機登打，且當時伊並不知丁○○及
    乙○○將發票轉交何人，更未向丁○○拿取任何利益，伊對於丁○○及乙○○如
    何將發票登打及交予他人報稅情節並不知情，自無犯罪故意，又該發票之金額、
    日期，既與中油公司留存之存根聯均不相符，且係丁○○自行用其他收銀機登打
    ，伊自始不知情，亦未參與，自無行使業務上登載不實文書及幫助他人逃漏稅捐
    之犯行及故意云云；於本院更三審時則矢口否認有交統一發票予丁○○及乙○○
    ，辯稱：上開統一發票係案外人丙○○所交付，伊係應丙○○之請而出面頂替云
    云。被告己○○固坦承於前開時地向丁○○取得發票持交廣榮公司、宜誠公司等
    情，惟亦否認犯罪，辯稱：伊不知發票之內容記載不實，且伊非公務員應不成立
    貪污治罪條例之罪云云。
二、惟查：
(一)有關前揭同案被告丁○○應被告己○○之請代為收集購油顧客未索取之統一發票
    作為廣榮公司及宜誠公司報稅之用，丁○○除提供自己主管之八德加油站發票二
    百七十二張(其中一、二十張為鍾國雄提供)外，並向被告壬○○取得大竹加油站
    發票十二張，另趁訪友之際在大園加油站竊取發票一百七十一張，合計四百五十
    五張發票交予己○○，及如何登打統一發票第一、二聯等情，業據同案被告丁○○於偵查中供稱：「八十一年間開始拿二百多張（不實發票）給他（指己○○）
    。」、「（己○○）說要報帳用」、「（八德加油站）這二百七十二張統一發票
    確為我登打的，我是利用為機車加油買主不索取統一發票機會將該加油交易事實
    仍登打統一發票第三聯（存根聯），但將第一、二聯（收執聯、扣抵聯）並未登
    打，而予以撕下空白發票，於事後再私下登打虛造之數量、金額及加油站名稱，
    通常所偽造數量均為高級柴油一公升以上，金額則均在新台幣一萬元以上。」，
    「廣榮公司統一編號00000000號（誤載為00000000號）、宜誠
    公司統一編號00000000號均己○○要我偽造上述統一發票時告訴我的．
 ．．」、「我是有交付我上述偽造該廣榮、宜誠二公司為買受人之中油公司統一
    發票．．．」、「我曾在八十一年間另外分別拜託大竹站壬○○私下提供空白統
    一發票第一、二聯給我，理由是幫朋友公司報帳．．．」等語（見八十四年度偵
    字第二五○五號偵查卷第二四頁背面、第三八頁至第四○頁、七五頁），並在八
    十四年四月十五日偵查中表演登打經過，有錄影及照片可證（見同上偵查卷第二
    二九頁、二三三頁、二七二至二七六頁、二七九頁）。且被告壬○○於調查局訊
    問時亦坦承上情不諱，供稱：「丁○○在民國八十一年間告訴我，他有朋友欠發
    票報稅請我幫忙，我念同事之誼，故每次拿三、四張空白發票給他．．．自八十
    一年六月至十二月計拿十二張給他，該十二張發票之金額、日期均係丁○○自行
    用其他的收銀機登打．．．」等語（見調查局八十四年二月二十八日調查筆錄）
    ；並於原審及本院上訴審、更一、二審審理中均對犯罪事實表示無意見，坦承有
    交十二張發票予丁○○供報稅之用（見原審卷第三一九頁反面、本院上訴卷第八
    十頁反面、更一卷第四七頁、更二卷第一九八頁正面）。被告己○○亦供稱：「
    ．．．我即要求丁○○拿發票給我，並要求丁○○在發票的抬頭打上廣榮公司或
    宜誠公司之統一編號，自八十一年間丁○○陸續七、八次交付予我未實際交易之
    中國石油公司發票．．．」、「（本件被查獲之不實發票）是丁○○拿給我的。
    」等語（見同上偵查卷第五七頁背面、原審卷第一八二頁反面）。此外，復有被
    告壬○○自白書（調查卷）、同案被告丁○○自白書存卷為憑（見同上偵查卷第
    二八一頁）。被告壬○○於本院更三審審理時改異否認有交發票予丁○○，辯稱
    ：上開統一發票係案外人丙○○所交付，伊係應丙○○之請而出面頂替云云，惟
    查，丙○○因癌症保外就醫住院於林口長庚醫院，經屢傳未到，本院為查明上情
    於九十一年七月十二日親赴長庚醫院訊問，然因丙○○罹患癌症、肺結核、疥瘡
    等病，情況危急，已移入加護病房，並向家屬發病危通知，人已呈昏睡無意識狀
    態，致無法進行訊問，嗣丙○○已於九十一年八月一日病逝，此有本院勘驗筆錄
    及公務電話記錄表在卷可按(見本院更三審卷一四一頁、一五二頁)  ，而證人即
    丙○○之妻辛○○於本院調查時則證稱：伊不知丙○○有交付發票予丁○○及販
    賣發票之事，亦不知丙○○有請壬○○頂罪之事等語（見本院更三審卷第一五八
    頁），被告壬○○所辯上情，即無證據足資證明，且被告壬○○於本案歷經偵查
    、原審及本院更一、二審中均坦承有交發票予丁○○，於本院更三審時突然改異
    將罪責推給病危之丙○○，顯係卸責飾詞，不足採信。
(二)廣榮公司、宜誠公司以不實發票作為進項憑證，扣抵營業成本，逃漏營業稅，其
    逃漏稅行為，廣榮公司部分經台北縣稅捐稽徵處追繳稅款十八萬九百六十八元，
    處罰鍰二百七十一萬四千五百元；宜誠公司部分經財政部台灣國稅局處罰鍰八十
    五萬八千元。其中廣榮公司無進貨事實之右揭發票金額共為三、六一九、五三二
    元；宜誠公司虛增右揭發票之金額共為三、四九○、二八五元（依此為準，則調
    查局所述廣榮公司扣抵營業成本三百八十萬零五百元、宜誠公司扣抵營業成本五
    百三十五萬三千二百元，尚非正確），以上各情有台北縣稅捐稽徵處、財政部台
    灣省國稅局及桃園縣稅捐稽徵處處分書在卷可稽（見原審卷三○○頁、三六八頁
    、三六九頁）。又廣榮公司及宜誠公司因此而分別逃漏如附表二所示之營業稅與
    營利事業所得稅，亦據財政部台灣省北區國稅局台北縣分局九十年三月九日北區
    國稅北縣審字第九○○○五○一九號函及財政部台灣省北區國稅局九十年三月三
    十日北區國稅一第九○○一二一二二號函函覆本院在卷可稽(見本院更二審卷第
    一四０頁、一六九頁)。
(三)同案被告李建和於偵查中供稱：「廣榮公司並沒有實際支付我及己○○前述中油
    公司發票款項，陳文郎也知道此事」、「我跟他（指己○○）講（公司統一編號
    ）的」、「我們公司實際並未加油．．．」、「問：公司負責人陳文郎也知道此
    事？答：知道」等語（見同上偵查卷第六一頁、第二二四頁）；同案被告曾華鏘
    亦供稱：「（發票己○○拿）很多張，在龜山垃圾場及桃六線工地，他拿給我，
    我再拿回公司，負責人賴廣田知道」、「沒有實際加油，也未付發票金額」等語
    （見同上偵查卷第二二六頁）；同案被告陳文郎供述：「問：己○○拿發票給你
    們，你們有無按實際金額付款？答：沒有」、「（發票金額與己○○工資金額）
    不一樣」等語（見同上偵查卷第二四一頁、原審卷第三五四頁反面）；同案被告
    賴廣田供述：「沒有實際加油」、「（公司付的工程款與發票金額）不一樣」、
    「問：曾華鏘有將此事告訴你？答：有的」等語（見同上偵查卷第二四一、二四
    二頁），足認同案被告陳文郎、李建和、賴廣田、曾華鏘均明知己○○所交付者
    係中油公司之統一發票，並非己○○自己承作工程之統一發票，且各該公司實際
    上未加油，而係持該不實統一發票作為各該公司之進項憑證，扣抵營業成本，被
    告己○○、壬○○亦供稱知悉上開發票係作為報稅之用，是被告己○○、壬○○
    有幫助逃漏稅捐之犯行甚明。又同案被告丁○○在八德加油站代理值班站長職務
    上所主管顧客加油須登打統一發票之事務時，將顧客購油未索取之統一發票第一
    、二聯空白統一發票，先後多次在其業務上之制作上開統一發票第一、二聯買受
    人欄上，分別依被告己○○所告知登打廣榮公司、宜誠公司之統一編號及油品、
    數量、金額等不實事項後交予己○○轉交該二公司作為報稅之用，上開不實發票
    即屬丁○○本於業務上所應作成之文書，被告己○○與丁○○間有犯意之聯絡及
    行為之分擔。被告壬○○將空白統一發票一、二聯交付予丁○○供作報稅之用，
    由丁○○登打不實交易紀錄後，再交付被告己○○轉交廣榮、宜誠公司作為營業
    成本報稅用，此部分丁○○所登打者因非其本於業務上所應作成之文書，不能論
    以刑法第二百十五條之業務上登載文書不實罪。此外，並有財政部賦稅署提交及
    桃園營業處加油站異常發票統計表、異常發票張數、異常發票存根聯影本、扣抵
    聯影本、中油公司台灣營業總處政風處（八三）政查字第八三一０七三八號函暨
    相關附件財政部賦稅署第五組簡便行文表、中油公司桃園轄區營業處加油站開立
    發票之彙整資料影本、桃園營業處八四年三月二十三日（八四）桃處政字○五二
    - 五- ○一八號函及函附相關被告丁○○、壬○○等人任職及除名表等多項文件
    附卷足資佐憑。被告壬○○上開幫助逃漏稅捐、己○○行使業務上登載文書不實
    及幫助逃漏稅捐之犯行，均堪認定。
(四)被告壬○○對於前開事實欄二製作不實之統一發票，交付予乙○○作為泉有公司
    或巨邦公司之進項憑證，而逃漏稅捐，壬○○並收取統一發票所載金額百分之五
    之價金之不法利益等情，亦被告壬○○於偵查、原審及本院更一、二審審理時供
    承不諱，並經同案被告乙○○於另案偵審中供陳屬實，而泉有及巨邦公司逃漏營
    業稅及營利事業所得稅之情形，亦分別據桃園縣稅捐稽徵處中壢分處九十年二月
    十五日九○桃稅壢壹字第九○○五四二六七號函及財政部台灣省北區國稅局九十
    年六月一日北區國稅中壢審字第九○○○三○六一號函覆本院在卷可憑。又乙○○如何應被告壬○○之央請，將壬○○欲按面額百分之五販售統一發票供公司報
    稅用等情告知林怡君，經林怡君首肯後，乙○○乃於前開時地將林怡君應付款項
    交付壬○○，再轉交壬○○虛列之統一發票予林怡君等事實，亦據被告壬○○供
    明在卷，核與林怡君、乙○○於另案偵查中自白之情節相符，並有壬○○、乙○○二人模擬本件犯罪之照片暨錄影帶、金東霖公司八十三年購油發票明細表（第
    一、二聯與第三聯之金額、日期均不同）、大竹加油站八十三年異常發票登打當
    日人員出勤加油員一覽表、及該四百五十九張發票之收執聯、存根聯暨同號發票
    等件附於乙○○貪污案卷可稽。又金東霖公司無進貨事實之不實發票金額共為七
    百三十八萬四千六百四十六元，該公司以上開不實發票作為進項憑證申報扣抵營
    業成本，逃漏如附表二所示之營業稅，亦有桃園縣稅捐稽徵處八十六年三月二十
    八日處分書在卷可稽（附本院更二審卷）。又金東霖公司因此逃漏營利事業所得
    稅一百八十四萬六千一百六十二元，亦據財政部台灣省北區國稅局桃園縣分局九
    十年三月二十一日北區國稅桃縣審字第九○○○三二三七號函函覆本院，並附有
    決定書及處分書在卷可稽。乙○○與林怡君因上述向壬○○購買統一發票作為報
    稅之用，涉犯逃漏稅捐，亦經本院判決罪刑確定在案，有本院八十六年度上訴字
    第五九三二號判決在卷可考(見本院更三審卷第九六頁以下)。至本院八十六年上
    訴字第五九三二號乙○○等貪污案判決認其不實之發票金額為七百六十萬九千一
    百六十三元，逃漏營業稅為三十八萬零四百三十七元，及被告壬○○此部分係取
    得三十八萬零四百三十七元之不法利益，核與事實不符，惟不影響本案之認定，
    附此敘明。被告壬○○將登打不實交易紀錄之統一發票第一、二聯持交乙○○或
    由乙○○轉交予金東霖公司之負責人林怡君，作為泉有公司、巨邦公司及金東霖
    公司營業成本報稅之用，再由乙○○將本人買受及林怡君買受上開發票應給付之
    款項，交予壬○○，足認被告壬○○有行使業務上登載不實文書及圖利之犯意甚
    明。被告壬○○於本院更三審審理時改異辯稱發票係案外人丙○○所交付云云，
    亦不足採。被告壬○○此部分之犯行，亦堪認定。
三、按股份有限公司政府股份既在百分之五十以上，縱依公司法組織，亦係公營事業
    機關，其依法令從事於該公司職務之人員，應認為刑法上所稱之公務員，司法院
    大法官會議著有四十一年釋字第八號解釋可參。又中國石油股份有限公司係政府
    持股逾百分之五十之公營事業機構，有該公司八十五年五月七日油法字第八五
    ○五○○五三號函附於本院上訴卷（第五十六頁）可稽。另據中國石油股份有限
    公司油品行銷事業部九十年二月二十日（九○）行銷人九○○二○四一五號函覆
    本院以：「汽車加油站長（副站長）、代理值班站長、加油員，均為本事業部編
    制內評價雇用人員，為本事業部依據『經濟部所屬機構人事管理準則』及其實施
    要點，自行對外招考進用人員，依據公務人員服務法第二十四條『本法於受有俸
    給文武職公務員，及其他公營事業機關均適用之。』之規定，該等人員應為依法
    令從事公務之人員。」另依該函所附之「汽車加油站站長（副站長）、代理值班
    站長、加油員職責」所載，代理值班站長之主要職責第七、九項為「指導同仁按
    規定開立統一發票」「營業結束（或交班）後，負責各類報表、統一發票之填製
    及結帳等工作」，其他職責第四項為「協助站長按時完成每月之工作分配業務。
    （值勤輪休表、各項津貼彙總表、考核表、油料盈虧分析表、機油獎金、地下油
    槽暗井及測漏管油氣濃度測試表、統一發票之使用及空白率控制，予每二個月稅
    額之解繳及每季之車次調查表等）。」有上開文件附卷可稽。是以被告壬○○自
    為依據法令從事公務之人員，而該管加油站統一發票之管理事項，自係其代理值
    班站長主管之事務。被告壬○○與同案被告丁○○於其主管之統一發票管理事項
    內登打不實之第一、二聯，即屬業務上文書登載不實，被告壬○○並將統一發票
    第一、二聯交予丁○○登打不實之金額等資料後，並由被告己○○轉交予廣榮等
    公司作為報稅之用，被告壬○○、己○○與丁○○間即有犯意之聯絡及行為之分
    擔。至中油公司之顧客未索取之統一發票第一、二聯，依中油公司內部統一發票
    使用注意事項第九條雖規定：「凡顧客未取之發票，應當場立即撕毀，並棄置於
    垃圾筒內。」但該發票如未撕毀棄置而另交付他人，仍得據以申報稅捐之用，顯
    見應非屬於無經濟價值之廢紙可擬，該發票之所有權應仍屬中油公司所有，亦屬
    被告壬○○主管之統一發票管理事項。另按貪污治罪條例第二條第一項前段規定
    ：「依據法令從事公務之人員，犯本條例之罪者，依本條例處斷」，其所謂「公
    務」，並不限於與行使公權力有關之事項，舉凡各級政府機關組織及公營事業機
    構之事務，以及公職人員行使其職權所為之公共事務，皆屬公務，無論該事務性
    質係關乎公權力、私經濟、或其他性質，均所不問。此由貪污治罪條例之立法目
    的乃在檢肅貪瀆、澄清吏治，促使公務員不敢貪、不能貪，以維護絕大多數奉公
    守法公務員之榮譽與尊嚴，並提昇政府清廉形象，是舉凡具有公務員身分者，皆
    應有本條例之適用，以達其立法目的，尚難以具公務員身分者，因依法所從事之
    職務為非關公權力之行使，而無適用之餘地，此與刑法妨害公務罪所稱之公務不
    同，妨害公務罪規範之目的在於保護國家公權力正當行使，所處罰者係對於國家
    公權力作用之反抗行為，基於立法目的之考量，解釋上宜將該罪之公務限縮在公
    務員依法執行公權力之職務，始有該罪之適用，此與貪污治罪條例之立法目的不
    同，是就公務所為之解釋，自有所不同。又本件被告壬○○受雇中油公司加油站
    出售石油，出售石油行為固屬私法上之買賣契約，但其既屬公務員，依其服務應
    忠誠廉潔不得營私舞弊之職務規範而言，其利用主管統一發票之職務上機會，明
    知登打不實發票交予他人幫助他人逃漏稅捐係屬違背法令之行為，且並自乙○○
    及林怡君處獲取利益，自屬圖利他人之行為，核與貪污治罪條例之圖利罪之犯罪
 構成要件相當，是雖此圖利行為並牽連犯有偽造文書及幫助逃漏稅捐等罪，仍不
    能棄置圖利罪而不論，被告壬○○辨稱伊無圖利云云，殊不足採。至被告己○○
    雖未登打系爭發票，但其提供廣榮公司及宜誠公司之統一發票編號予丁○○登打
    不實之發票第一、二聯後，由其交予該二公司作為逃漏稅捐之用，其與丁○○即
    為共犯行使業務上文書登載不實及幫助逃漏稅捐罪責。
四、次按行為時之法律與裁判時之法律有變更者，依刑法第二條第一項規定雖採從新
    從輕主義，仍以適用裁判時之法律為原則；適用最有利於行為人之裁判前之法律
    即包括行為時法與中間時法為例外。故如犯罪構成要件因法律之修改已有變更，
    依修正後之法律，其適用之範圍較諸舊法有所限制時，必其行為同時符合修正後
    之法律所規定之犯罪構成要件，亦即行為人之行為，於修正前之法律及修正後之
    法，均構成犯罪時，始有刑法第二條第一項規定為適用法律之比較；倘行為人之
    行為，於修正後之法律，因犯罪構成要件之變更，已無處罰規定時，則屬犯罪後
    之法律已廢止其刑罰，應依刑事訴訟法第三百零二條第四款規定，諭知免訴之判
    決。查貪污治罪條例第六條第一項第四款之圖利罪，已於民國九十年十一月七日
    修正公布，同年月九日生效，修正後條文為：「對於主管或監督之事務，明知違
    背法令，直接或間接圖自己或其他私人不法利益，因而獲得利益者。」，新法之
    犯罪構成要件，係規定以明知違背法令圖利，且因而獲取利益者為限，與舊法有
    異，則行為人之行為，必均符合「以明知違背法令圖利，且因而獲取利益者」之
    犯罪構成要件，始有刑法第二條第一項規定為適用法律之比較（最高法院九十一
    年度台上字第三九二九號、三九九六號判決意旨參照）。被告壬○○於行為後，
    雖貪污治罪條例於九十年十一月七日修正公布施行，然其行為符合明知違背法令
    圖利，且因而獲取利益之犯罪構成要件，已如前述，應為新舊法之比較，經比較
    結果，以舊法有利於被告壬○○，自應依刑法第二條第一項但書之規定，適用有
    利於被告等之修正前八十一年七月十七日所修正公布之貪污治罪條例。是以被告
    壬○○所為，係犯修正前八十一年七月十七日所修正公布之貪污治罪條例第六條
    第一項第四款之對於主管之事務直接圖利罪、刑法第二百十六條、第二百十五條
    之行使業務上登載不實文書（統一發票）罪及稅捐稽徵法第四十三條第一項之幫
    助逃漏稅捐罪。被告己○○所為，則係犯刑法第二百十六條、第二百十五條之行
    使業務上登載不實文書（統一發票）罪及稅捐稽徵法第四十三條第一項之幫助逃
    漏稅捐罪。又中油公司加油站出售石油，屬私法上買賣契約，因而所開立之統一
    發票，應屬私文書性質，是被告等行使登載不實統一發票部分，應無刑法第二百
    十三條之適用。再被告壬○○所犯如事實二部分，雖未據起訴，惟與檢察官起訴
    之事實，有連續犯裁判上一罪之關係，為起訴效力所及，本院自得併予審理。被
    告己○○就行使不實發票幫助廣榮公司、宜誠公司逃漏稅捐部分及被告壬○○幫
    助廣榮公司、宜誠公司逃漏稅捐部分，分別與同案被告丁○○、曾華鏘、李建和
    間，被告壬○○對於事實二部分之行使業務上登載不實發票幫助金東霖公司逃漏
    稅捐部分，與乙○○、林怡君，互有犯意之聯絡及行為之分擔，均應論以共同正
    犯。又被告等之業務上登載不實文書（統一發票）之低度行為，應為行使之高度
    行為所吸收，均不另論罪。被告壬○○、己○○多次行使業務上登載不實文書（
    統一發票）、幫助他人逃漏稅捐行為及被告壬○○多次圖利他人，均時間緊接，
    犯罪構成要件相同，顯均係基於概括犯意反覆為之，俱應依刑法第五十六條連續
    犯規定以一罪論，並依法加重其刑。被告壬○○所犯上開對於主管之事務直接圖
    利罪、行使業務上登載不實文書（統一發票）罪、幫助逃漏稅捐三罪間，及被告
    己○○所犯行使業務上登載不實文書（統一發票）罪、幫助逃漏稅捐二罪間，有
    方法結果之牽連關係，被告壬○○應從較重之對於主管之事務直接圖利罪處斷；
    被告己○○應從較重之幫助逃漏稅捐罪處斷。被告壬○○於偵查中自白犯行，應
    依貪污治罪條例第八條後段之規定減輕其刑。
五、原審據以論罪科刑，固非無見。惟查：(一)原判決未及依刑法第二條第一項但書
    之規定，為前開新舊法之比較適用，已有未合；(二)被告己○○不構成貪污治罪
    條例之罪，被告壬○○就事實欄一部分不成立行使業務上登載不實文書罪，詳如
    後述，原判決仍論以被告己○○對於主管之事務直接圖利罪、被告壬○○行使業
    務上登載不實文書罪，即有違誤；(三)對於被告壬○○所犯如事實二部分，原判
    決未併予審酌，亦有未洽；(四)被告壬○○因犯罪所得財物未依貪污治罪條例第
    九條規定宣告追繳沒收，於法亦有未當。被告壬○○、己○○等上訴意旨，否認
    全部或部分犯行，固屬無據。但查原判決此部分既有上開可議，即屬無從維持，
    自應由本院將原判決關於被告壬○○、己○○部分撤銷改判。爰審酌被告壬○○
    、己○○等犯罪之動機、目的、手段、所生危害及犯罪後態度等一切情狀，分別
    量處如主文第二項至第三項所示之刑，被告壬○○部分並宣告褫奪公權。被告壬○○自乙○○處取得不法利益五十四萬二千零六十六元，又與乙○○共犯獲得三
    十六萬九千二百二十元之不法利益，共九十一萬一千二百八十六元，應予諭知追
    繳沒收，如全部或一部無法追繳時，以其財產抵償之。又原判決未認定審酌被告
    壬○○如事實二部分之犯行，是本院所認其犯罪之次數較原判決所認定者為多，
    自得諭知較重於原判決之刑（最高法院八十二年度第七次刑庭會議決議參照），
    附此敘明。
六、公訴意旨另以：被告壬○○、己○○均尚於(一)八十二年十二月間與丁○○登打
    三民加油站不實發票金額五千元，且被告壬○○除本件所認定之張數外，尚分別
    登打大竹加油站不實發票四百餘張後，交予他人，圖利不詳姓名之他人，因認被
    告等亦構成前開貪污治罪條例第六條第一項第四款之對於主管之事務直接圖利罪
    、刑法第二百十六條、第二百十五條之行使業務上登載不實文書（統一發票）罪
    及稅捐稽徵法第四十三條第一項之幫助逃漏稅捐罪嫌；(二)另前開事實欄一部分
    ，被告己○○亦應成立貪污治罪條例第六條第一項第四款之對於主管之事務直接
    圖利罪嫌，被告壬○○就提供大竹加油站發票十二張予丁○○登打作成不實之統
    一發票第一、二聯，亦應成立刑法第二百十六條、第二百十五條之行使業務上登
    載不實文書罪嫌云云。惟訊據被告壬○○、己○○均堅決否認有此部分犯行，且
    該上開(一)部分發票第三聯（存根聯）固均密集登打而有異常情形，但並未查獲
    第一、二聯發票係交予何人，或作何用途。此外，復查無其他積極證據證明此部
    分發票係被告等登打或有圖利他人之犯行，自屬不能證明此部分犯罪。又事實欄
    一部分，被告壬○○將空白統一發票一、二聯交付予丁○○供作報稅之用，由丁○○登打不實交易紀錄後，再交付被告己○○轉交廣榮、宜誠公司作為營業成本
    報稅用，此部分丁○○所登打者因非其本於業務上所應作成之文書，不能論以刑
    法第二百十五條之業務上登載文書不實罪。然因公訴人認此與前開論罪科刑部分
    ，有連續犯或牽連犯之裁判上一罪關係，依審判不可分原則，爰不另為無罪之諭
    知。又貪污治罪條例之圖利罪，須行為人符合明知違背法令圖利，且因而獲取利
    益者為犯罪構成要件，已如前述，查本件同案被告丁○○所收集登打之發票交予
    被告己○○轉交供作廣榮公司及宜誠公司報稅之用，訊據被告己○○及丁○○均
    供稱未收取任何利益，同案被告丁○○固曾向被告己○○借款而積欠約七、八萬
    元債務，但被告己○○自始否認其向丁○○索取統一發票係有免除丁○○債務之
    意思，且同案被告丁○○於偵查中雖供稱：己○○不再向我催討債務，雙方均有
    以此為代價之默契云云，惟此僅係丁○○一方之想法，並未得被告己○○之明確
    首肯，尚難認定丁○○因此獲得財物約七、八萬元，公訴人所認容有誤會。此外
    ，遍查本案所有卷證亦無證據足資證明被告己○○或丁○○有收取任何利益，揆
    諸前揭最高法院判決意旨說明，此部分應純屬涉犯行使業務上登載不實文書（統
    一發票）罪及幫助逃漏稅捐罪，尚難論以圖利罪責，然因公訴人認此與前開論罪
    科刑部分，有牽連犯之裁判上一罪關係，爰不另免訴之諭知。
七、公訴意旨另略以：被告庚○○為桃園營業處大園加油站之代理值班站長為依據法
    令從事公務之人，且為從事業務之人，與丁○○、己○○明知廣榮公司、宜誠公
 司未在加油站加油，竟共同基於圖利他人、行使業務上登載不實文書（統一發票
    ）及幫助他人逃漏稅捐之概括犯意，自民國（下同）八十一年二月間起，至同年
    十二月間止，由庚○○將其主管統一發票空白之第一、二聯，在大園加油站先後
    交付統一發票一百七十一張予丁○○收受，再由丁○○將前開空白統一發票，分
    別登打廣榮公司統一編號00000000號，宜誠公司統一編號000000
    00號，及油品、數量、金額等不實事項，再按月交付己○○，己○○收受前項
    不實發票後，即分別在台北縣林口鄉嘉寶村排水工程工地交付予廣榮公司股東兼
    監工李建和，及在桃園縣龜山鄉垃圾掩埋場交付予宜誠公司監工曾華鏘，作為廣
    榮公司及宜誠公司之進項憑證，持以報稅扣抵營業成本，逃漏營業稅及營利事業
    所得稅。被告庚○○另與丁○○於八十二年十二月間登打三民加油站不實發票金
    額五千元，且登打大園加油站不實發票四百餘張後，交予他人，圖利不詳姓名之
    他人，足生損害於中油公司業務之管理及稅捐機關之稅收。因認被告庚○○涉犯
    貪污治罪條例第六條第一項第四款之對於主管之事務直接圖利罪、刑法第二百十
    六條、第二百十五條之行使業務上登載不實文書（統一發票）罪及稅捐稽徵法第
    四十三條第一項之幫助逃漏稅捐罪嫌。
八、按犯罪事實應依證據認定之，無證據不得推定其犯罪事實；不能證明被告犯罪者
    ，應諭知無罪之判決，刑事訴訟法第一百五十四條、第三百零一條第一項分別定
    有明文。又所謂認定犯罪事實之證據，係指足以認定被告確有犯罪行為之積極證
    據而言，如未發現相當證據，或證據不足以證明，自不能以推測或擬制之方法，
    以為裁判基礎。又認定不利於被告之事實，需依積極證據，茍積極證據不足為不
    利於被告事實之認定時，即應為有利於被告之認定，更不必有何有利之證據。次
    按，刑事訴訟上證明之資料，無論其為直接證據或間接證據，均須達於通常一般
    人均不致於有所懷疑，而得確信其為真實之程度，始得據為有罪之認定，若其關
    於被告是否犯罪之證明未能達此程度，而有合理性懷疑之存在，致使無從形成有
    罪之確信，根據「罪證有疑，利於被告」之證據法則，即不得遽為不利被告之認
    定，其以情況證據（即間接證據）斷罪時，尤須基於該證據在直接關係上所可證
    明之他項情況事實，本乎推理作用足以確證被告有罪，方為合法，不得徒憑主觀
    上之推想，將一般經驗上有利被告之其他合理情況逕予排除，此觀諸最高法院七
    十六年台上字第四九八六號、三十二年度上字六七號判例意旨亦甚明顯。又按，
    法院固應依職權調查證據，但並無蒐集證據之義務，法院調查之範圍以審判中案
    內所存在之一切證據為限，案內所不存在之證據，即不得責令法院為發現真實，
    應依職權從各方面詳加蒐集、調查，亦經最高法院八十七年度台非字第一號判決
    闡釋在案。
九、本件公訴人認被告庚○○涉犯上開罪嫌，無非以同案被告丁○○於偵查中供述：
    「我曾在八十一年間另外分別拜託大園站庚○○及大竹站壬○○私下提供空白統
    一發票第一、二聯給我，理由是幫朋友公司報帳使用，因此高、蕭二人亦分別在
    八十一年間提供我各一百餘張及十二張．．．」、「（大園加油站於八十一年間
    計有無交易事實之不實發票一百七十一張）這一百七十一張發票即是庚○○提供
    予我空白發票一、二聯，由我登打不實交易事項後再交付予己○○」、「八十一
    年間有拜託大園站庚○○及大竹站壬○○請他們提供空白統一發票，地點是在桃
    園市夜市喝酒時向他們拜託，庚○○給我一百七十一張第一、二聯均是空白的．
    ．．」、「因有交情他們（指庚○○、壬○○）才同意，他們曾問我會不會有問
    題，我跟他們說只是給老朋友拿回其公司報帳．．．」云云（見上揭偵查卷第四
    ○頁背面至第四一頁、第七四頁背面），並有大園加油站不實發票扣抵聯、存根
    聯影本一百七十一張附卷為論據。訊之被告庚○○堅決否認有上開犯行，辯稱：
    前開發票係被告丁○○利用伊看書或洗澡時私自竊取，並非伊所交付。因加油站
    員工同事間時有代班調班之習慣，工作日誌上之簽名，部分亦係由他人代簽，有
    大園加油站之正式員工工作日誌可稽，是伊值班時間內發生之行為非必伊所為，
    且大園加油站有工讀生四、五人，收銀機放置於加油泵島上，發票之開立均由工
    讀生於油品交易中操作，違法登打發票之行為非必出自伊之手，此亦有工讀生工
    作日誌足資證明。再發票存根聯登打之時間可任意調整，未必與實際之登打時間
    相同，故原判決以部分發票存根聯所載之時間均係在伊值班時所登打而認定伊犯
    罪，亦與論理法則有違。況伊於八十一年十月三日上午，係參加國立空中大學附
    設空中專科進修補習學校結業生資格考試，並未代理值班，八十一年十一、十二
    月間亦親自出席空大面授教學課程，並參加期末考試，是以卷附八十一年十月份
    大園加油站「異常發票登打當日人員出勤狀況一覽表」記載伊於八十一年十月三
    日上午代理值班，與事實不符，自難據為不利於伊之認定。又按貪污治罪條例第
    六條第一項第四款「對於主管或監督之事務直接或間接圖利者」，屬概括規定，
    範圍較廣，行為人之行為，若合於其他特定要件，而有法條可據以處罰者，應依
    特別規定優於普通規定之原則，適用該特別規定。故本件如認定伊與丁○○、己○○間有犯意聯絡，將持有之空白統一發票，登打不實之金額，持交幫助廣榮公
    司、宜誠公司逃漏營業稅等，亦應依稅捐稽徵法第四十三條第一項之特別規定處
    斷，尚難論以貪污治罪條例第六條第一項第四款之圖利罪責等語。是本件被告庚○○所涉犯罪部分應予審酌者厥為被告庚○○究有無交付上開統一發票予丁○○
    登打不實之第一、二聯作為廣榮等公司報稅之用。經查，同案被告丁○○固於偵
    查中供稱被告庚○○有交付大園加油站統一發票一百七十一張給伊，惟其於嗣後
    之審判中 (含原審、本院上訴審、更二、三審) 均否認被告庚○○有交付發票，
    並供稱：係趁被告庚○○不在時自行竊取，一年中竊取一百七十一張，因伊被中
    油公司開除，懷疑是庚○○向政風室密報的，故於偵訊時向檢察官供稱是庚○○
    所交付等語（見原審卷第八一、八二、一一九、一六四頁、本院上訴卷第八０頁
    反面、更二卷第三一頁反面、一二０頁、更三卷第一三二頁），復於本院更二審
    時提出調查證據聲請狀表明因；(I)家中有位八十幾歲之老母，因怕其擔心而急
    於交命；(II) 懷疑庚○○去密報本案而懷恨在心； (III)被收押禁見二個月，精
    神相當耗弱與恍惚，故於偵查終結時寫了一份違心之論的自白書，有該聲請狀在
    卷可按(見本院更二審卷第一六六頁 ) ，則同案被告丁○○對於被告高宗淇究有
    無交付大園加油站統一發票一事，先後供述已不一，其憑信性已有可疑。參以證
    人戊○○於本院更二審到庭證稱：「我看到丁○○在打一些統一發票，是大園加
    油站的發票，我也不知道是從何來的，因在大園加油站打的，所以我判斷是大園
    加油站的。我問他打那些做什麼，他說打來要對獎，當時他不是大園加油站的員
    工」及「沒有看到庚○○在場」等語（見本院更二審卷第一一九頁），益見同案
    被告丁○○於偵查中就被告庚○○交付發票事所為自白為不實，準此，依「罪證
    有疑，利於被告」之證據法則，即難以丁○○於偵查中不利於被告庚○○之供述
    據為被告庚○○論罪之唯一證據。至公訴人認被告庚○○與丁○○尚於八十二年
    十二月間登打三民加油站不實發票金額五千元，且被告庚○○除交付上開發票一
    百七十一張外，尚登打大園加油站不實發票四百餘張後，交予他人，圖利不詳姓
    名之他人乙節，查該部分發票第三聯（存根聯）固均密集登打而有異常情形，但
    並未查獲第一、二聯發票係交予何人，或作何用途，此外，復查無其他積極證據
    證明此部分發票係被告庚○○所登打或有圖利他人之犯行。是被告庚○○既未交
    付大園加油站統一發票予丁○○或他人作為報稅之用，自無涉犯貪污治罪條例第
    六條第一項第四款之對於主管之事務直接圖利罪、刑法第二百十六條、第二百十
    五條之行使業務上登載不實文書（統一發票）罪及稅捐稽徵法第四十三條第一項
    之幫助逃漏稅捐等罪嫌可言。此外，復查無其他積極證據足資證明被告庚○○有
    何上揭犯行，被告庚○○犯罪即屬不能證明。原審未予詳察，遽為被告庚○○有
    罪之判決，容有未洽，被告庚○○提起上訴，否認犯罪，為有理由，應由本院將
    原判決此部分撤銷改判，另諭知被告庚○○無罪，用期適法。
據上論斷，應依刑事訴訟法第三百六十九條第一項前段、第三百六十四條、第二百九
十九條第一項前段，第三百零一條第一項、修正前八十一年七月十七日修正公布之貪
污治罪條例第二條、第六條第一項第四款、第八條後段、第九條、第十六條、第十七
條，稅損稽徵法第四十三條第一項，刑法第十一條、第二條第一項但書、第二十八條
、第五十六條、第二百十六條、第二百十五條、第五十五條、第三十七條第二款、罰
金罰鍰提高標準條例第一條前段，判決如主文。
本案經檢察官王安明到庭執行職務。
中      華      民      國    九十一    年      九      月     三十     日
                              台灣高等法院刑事第七庭
                                  審判長法  官  吳  啟  民
                                        法  官  林  瑞  斌
                                        法  官  蘇  隆  惠
右正本證明與原本無異。
己○○不得上訴。
其餘如不服本判決應於收受送達後十日內向本院提出上訴書狀，其未敘述上訴之理由
者並得於提起上訴後十日內向本院補提理由書（均須按他造當事人之人數附繕本）。
                                        書記官  周  素  秋
中      華      民      國    九十一    年      九      月     三十     日
附錄：本案論罪科刑法條全文
修正前八十一年七月十七日修正公布之貪污治罪條例第六條第一項第四款：
有左列行為之一者，處五年以上有期徒刑，得併科新臺幣一百萬元以下罰金：
四、對於主管或監督之事務，直接或間接圖利者。
稅捐稽徵法第四十三條第一項：
教唆或幫助犯第四十一條或第四十二條之罪者，處三年以下有期徒刑、拘役、或科新
台幣六萬元以下罰金。
刑法第二百十五條
從事業務之人，明知為不實之事項，而登載於其業務上作成之文書，足以生損害於公
眾或他人者，處三年以下有期徒刑、拘役或五百元以下罰金。
刑法第二百一十六條
行使第二百十條至第二百十五條之文書者，依偽造、變造文書或登載不實事項或使登
載不實事項之規定處斷。
附表二：
┌────┬────────────┬───────┬──────────┐
┐
│        │                        │              │                    │
│
│公司名稱│虛報進項扣抵營業成本金額│逃漏營業稅金額│逃漏營利事業所得稅額│
│
│        │                        │              │                    │
│
├────┼────────────┼───────┼──────────┤
┤
│        │                        │              │                    │
│
│廣榮公司│    0000000元    │一八○九六八元│    九○四八八三元  │
│
│        │                        │              │                    │
│
├────┼────────────┼───────┼──────────┤
┤
│        │                        │              │                    │
│
│宜誠公司│    0000000元    │一七四五一五元│    八七二五七一元  │
│
│        │                        │              │                    │
│
├────┼────────────┼───────┼──────────┤
┤
│        │                        │              │                    │
│
│泉有公司│    0000000元    │四四六八三一元│  0000000元  │
│
│        │                        │              │                    │
│
├────┼────────────┼───────┼──────────┤
┤
│        │             │              │                    │
│
│巨邦公司│    0000000元    │  九五二三五元│    四七六一七九元  │
│
│        │                        │              │                    │
│
├────┼────────────┼───────┼──────────┤
┤
│        │                        │              │                    │
│
│金東霖  │    0000000元    │三六九二二○元│  0000000元  │
│
│        │                        │              │                    │
│
│公司    │                        │              │                    │
│
│        │                        │              │                    │
│
└────┴────────────┴───────┴──────────┘
┘
